ACORDAO-COMPLETO-2377844

ACÓRDÃO 3377/2020 ATA 8/2020 - SEGUNDA CÂMARA

VISTOS, relatados e discutidos estes embargos de declaração, opostos por José Valdi Coutinho contra o Acórdão 931/2019-TCU-Segunda Câmara, que rejeitou embargos de declaração em face do Acórdão 12142/2018-TCU-Segunda Câmara, cuja decisão foi por negar provimento a recurso de reconsideração interposto contra o Acórdão 9466/2017-TCU-Segunda Câmara.
ACORDAM os ministros do Tribunal de Contas da União, reunidos em sessão da 2ª Câmara, diante das razões expostas pela relatora, e com fundamento nos arts. 32, inciso II, e 34 da Lei 8.443/1992, em:
9.1. conhecer dos embargos de declaração e acolhê-los parcialmente para, conferindo-lhes efeitos infringentes, reduzir as multas aplicadas pelo subitem 9.2 do Acórdão 9466/2017-TCU-Segunda Câmara a José Edval Pimentel de Almeida e José Valdi Coutinho para o valor de R$ 10.000,00 (dez mil reais) ;
9.2. não acolher como a oposição prevista no art. 3º, § 1º, da Resolução-TCU 313/2020, o documento apresentado pelo responsável José Valdi Coutinho à peça 139 destes autos; 
9.3. dar ciência desta deliberação aos responsáveis e a seus representantes legais, nos termos do art. 179, § 7º, do RI/TCU.

Embargos de declaração opostos contra acórdão que julgou outros embargos, cujo julgamento manteve decisão pela irregularidade das contas e aplicação de multa referente a tomada de contas especial em face da impugnação das despesas resultantes de termo de compromisso destinado à execução de sistema de esgotamento sanitário.

Segunda Câmara

Prefeitura Municipal de Independência/CE.

3. Recorrente: José Valdi Coutinho (CPF XXX.631.113-XX).
3.1. Responsáveis: José Edval Pimentel de Almeida (CPF XXX.690.063-XX) e José Valdi Coutinho (CPF XXX.631.113-XX).

13.1. Ministros presentes: Augusto Nardes (na Presidência), Raimundo Carreiro e Ana Arraes (Relatora).
13.2. Ministros-Substitutos presentes: Marcos Bemquerer Costa e André Luís de Carvalho.

ACORDAO-COMPLETO-2417302

Acórdão de Relação 7029/2020 - Segunda Câmara

Acórdão de Relação

ACORDAO-COMPLETO-2424399

Acórdão de Relação 8839/2020 - Segunda Câmara

ANA ARRAES

ministra Ana Arraes.

Trata-se de embargos de declaração opostos por José Valdi Coutinho contra o Acórdão 931/2019-TCU-Segunda Câmara, que rejeitou embargos de declaração opostos contra o Acórdão 12142/2018-TCU-Segunda Câmara. Este último, por sua vez, negou provimento a recurso de reconsideração interposto contra o Acórdão 9466/2017-TCU-Segunda Câmara, referente a tomada de contas especial cujo julgamento fora pela irregularidade com aplicação de multa, diante da impugnação das despesas resultantes do Termo de Compromisso TC/PAC 285/2007, destinado à execução de sistema de esgotamento sanitário. 
2. 	O embargante alegou contradição nos fundamentos da decisão. A seguir transcrevo trechos do documento apresentado (peça 129) que resumem as principais alegações:
" (...) 
3. DA LATENTE CONTRADIÇÃO 
	Com efeito, a decisão judicial deve seguir um raciocínio coerente de maneira que os seus preceitos trilhem uma sequência lógica e ordenada que culmine com a decorrente conclusão, sem conter nenhum tipo de contradição. 
	Em que pese a referida sentença ter sido proferida com sabiedade, necessário asseverar que houve contradição, que se depreende da simples leitura da decisão. 
	Desta maneira, a fundamentação em discordância com a conclusão, uma das duas terá de ser refeita, de modo que esta passe a ser a simples e lógica decorrência daquela. Pois bem, nesse sentido destaca-se trecho do Acórdão nº 931/2019: 
38. Sobre a execução da obra antes da aprovação técnica e administrativa da Funasa, preliminarmente é relevante registrar que houve equívoco na afirmação constante nas razões recursais, pois a data 10/0912010 é quando houve o crédito referente à 2ª parcela. Dito isto, o fato de ter ocorrido o crédito na data 10/09/2010 (peça 2, p. 276) , não necessariamente significa que foi dada autorização para a empresa prosseguir com o objeto cujo projeto básico de engenharia tinha sofrido alterações sem prévia liberação por parte da concedente, fato este descoberto apenas na oportunidade da análise da prestação de contas parcial, já no ano de 2011. 
39. Registra-se que, no período, foi realizada verificação in loco na Prefeitura de Independência/CE, no período de 23 a 27/8/2010, com intuito de analisar os documentos originais financeiros e de licitação, sendo emitido o Relatório de Acompanhamento 73/2010 (peça 2, p. 136.148) , datado de 26/8/2010. Na ocasião, a Funasa encaminhou ao ex-prefeito o Oficio 761/2010 (peça 2, p. 150) , datado de 30/8/2010, solicitando a correção das pendências encontradas no TC/PAC 285/2007, cujas justificativas foram encaminhadas por seu representante legal em 6/12/2010. Portanto, como se percebe, houve a liberação da 2ª parcela (10/09/2010) sem ter havido a análise das justificativas encaminhadas pela prefeitura relativa às pendências encontradas e relatadas no Relatório 73/2010, de 26/8/2010. 
40. No âmbito da prestação de contas parcial do ajuste, conforme o Parecer Técnico da Funasa (peça 3, p. 286-306) , de 09/12/2011, tendo em vista fiscalização da CGU, o Município de Independência/CE apresentou novo projeto técnico, cujo protocolo na Funasa ocorrem em 30/06/2010. Consta no mesmo parecer que 'não há como verificar o percentual de execução física efetivamente executado, pois o projeto de engenharia ainda está em análise para aprovação final e posterior autorização para início das obras' e que 'os serviços não devem ser iniciados antes da aprovação do projeto'. Então, mesmo tendo sido liberada a 2ª parcela em 10/09/2010, até a data de 09/12/2011 o novo projeto apresentado não tinha sido aprovado. Sobre o ponto cabe destacar o item 21 do Relatório do acórdão condenatório:
	De pronto, nota-se total contradição no relatório em análise, ao afirmar no item 38 que 'houve equívoco na afirmação constante nas razões recursais, pois a data 10/09/2010 é quando houve o crédito referente à 2 a parcela' e posteriormente afirmar que 'então, mesmo tendo sido liberada a 2ª parcela em 10/09/2010, até a data de 09/12/2011 o novo projeto apresentado não tinha sido aprovado. Sobre o ponto cabe destacar o item 21 do Relatório do acórdão condenatório'. 
	Ora, Excelência, é público e notório que a liberação de recursos é precedida da análise, além de outros pontos, da execução do plano de trabalho, só devendo ser liberada com a aprovação da execução física e financeira do valor já liberado.
	Nesse sentido, destaca-se que a prestação de contas parcial é obrigatória, nos termos do Art. 55 da PI 507/2011. Assim, para liberação da segunda parcela torna-se necessária a aprovação de no mínimo 50% da prestação de contas parcial.
...
	Portanto, é exigência normativa a 'comprovação da boa e regular aplicação' das parcelas anteriormente transferidas ao convenente COMO CONDIÇÃO NECESSÁRIA À LIBERAÇÃO DE NOVOS RECURSOS E DEVE SER INTERPRETADA COMO PRÉVIA APROVAÇÃO DA PRESTAÇÃO DE CONTAS PARCIAL DOS VALORES JÁ RECEBIDOS PELO CONVENENTE. Assim, não poderia a FUNASA autorizar a realização de novos repasses ou pagamentos com base, sem aferir a regularidade da prestação de contas parcial 
	Ainda, a Portaria Interministerial CGUIMPOG/MF dispõe em seu art. 54 que liberação de recursos obedecerá ao cronograma de desembolso previsto no Plano de Trabalho, em consonância com as metas fases ou etapas de execução contempladas no objeto do instrumento, donde se depreende, por conseguinte, que tal dispositivo não destoa do quantum previsto no art. 116 da Lei nº 8.666/93, que condiciona celebração do convênio prévia aprovação do competente plano de trabalho, no qual constem as etapas ou fases de execução do objeto correspondente plano de aplicação dos recursos financeiros. 
	No caso em tela exponho que, em 10 de setembro de 2010, ocorreu a liberação da segunda parte do valor correspondente à primeira parcela do montante pactuado, que, conforme dito alhures, somente é liberada após aprovação técnica e administrativa para execução das ações de saneamento, segundo Portaria nº 623/2010 - FUNASA. 
	Impende ressaltar que a ordem de serviço para início das obras somente ocorreu em 03 de dezembro de 20 10, portanto, após a aprovação do projeto e liberação da verba referente à 1ª parcela. Nesse azo, é completamente infundada a afirmação de que a aprovação do projeto ocorreu após a emissão de autorização de início da obra. Reitero que a autorização para início da obra ocorreu em 10/09/2010, data da liberação do recurso referente à 1ª parcela do montante pactuado.
	ORA EXCELÊNCIA, COMO HÁ FALHA A ENSEJAR NA DESAPROVAÇÃO DAS CONTAS, NO PERTINENTE A PRÉVIA APROVAÇÃO TÉCNICA DA OBRA E DO PROJETO BÁSICO FUNASA, SE HOUVE CLARAMENTE UMA APROVAÇÃO DA 1ª PARTE DA OBRA PELO ÓRGÃO CONVENENTE (O QUE SE VERIFICA COM A LIBERAÇÃO DAS VERBAS DA 2ª FASE) ??? 
	Outro ponto que temos a questionar é como não houve a aprovação técnica e administrativa da obra pela FUNASA se o Termo de Compromisso fora firmado em 2007, tendo a segunda parcela do mesmo tivera seu crédito em dezembro de 2010??? 
	Pelas normas que regem os convênios e os Termos de Compromisso firmados pelos entes públicos, temos que a questionar: como se libera a segunda fase de um Termo de Compromisso se, supostamente, não há a plena satisfação da primeira fase???
	Sobre esses pontos é que reside a CONTRADIÇÃO aqui consignada. Tanto é, que, como dito a ordem de serviço para início das obras somente ocorreu em 03 de dezembro de 2010, portanto, após a aprovação do projeto e liberação da verba referente à 1ª parcela. Nesse azo, é completamente infundada a afirmação do item 'e' quando alega que a aprovação do projeto ocorreu após a emissão de autorização de início da obra.
...
	Portanto, a CONTRADICÃO justificadora da interposição dos Embargos de Declaração caracteriza-se pela clara afirmação da liberação de recursos referentes a 2ª Parcela e logo após pela alegação de que 'o fato de ter ocorrido o crédito na data 10/09/2010 não necessariamente significa que foi dada autorização para a empresa prosseguir com o objeto cujo projeto básico de engenharia'.
	Portanto, resta clara a contradição justificadora da interposição dos Embargos de Declaração. Logo, restando absolutamente evidenciado que, se tivesse se atentado para as peculiaridades do caso, certamente, teria a referida decisão embargada chegado a veredicto diverso. 
	Assim, a interposição dos presentes Embargos de Declaração justifica-se pela TOTAL CONTRADIÇÃO do r. acordão quanto aos fundamentos constantes nos autos, configurando tal situação motivo de nova entrega da prestação jurisdicional. 
4. DOS PEDIDOS 
	Diante do Exposto, tendo em vista a referida omissão, requer-se: 
	Receber os presentes Embargos de Declaração em seus regulares efeitos, porque cabíveis e tempestivos; 
	Suspender imediatamente os efeitos decorrentes do venerando Acórdão nº 931/2019 tendo em vista que os Embargos de Declaração possuem também efeito suspensivo, a teor da norma contida no parágrafo único do artigo 31 da Lei 12.509/95; 
	Dar provimento aos Embargos, para o fim de reformar o Venerando Acórdão nº 931/2019. Requer-se, por fim, que seja o Embargante notificado da decisão tomada nos presentes Embargos, para que tome conhecimento do 'DECISUM' e possa adotar as medidas que entender cabíveis, sendo, inclusive, reaberto o prazo para eventual novo recurso, como previsto na legislação vigente, o que se pede por ser de direito e de inteira justiça.'
	É o relatório.

Priscila Sousa de Oliveira (OAB/CE 39.709) e outros representando José Valdi Coutinho; Antônio Kleiner Pimentel de Araújo (OAB/CE 30.281) representando José Edval Pimentel de Almeida.

Não atuou.

EMBARGOS DE DECLARAÇÃO OPOSTOS CONTRA ACÓRDÃO QUE REJEITOU OUTROS EMBARGOS, CUJA DECISÃO NEGARA PROVIMENTO A RECURSO DE RECONSIDERAÇAO. TOMADA DE CONTAS ESPECIAL. SISTEMA DE ESGOTAMENTO SANITÁRIO. IRREGULARIDADES NA EXECUÇÃO DO OBJETO. AUSÊNCIA DE APROVAÇÃO DO PROJETO BÁSICO PELO CONCEDENTE. AUSÊNCIA DA CONTRADIÇÃO ALEGADA. REAVALIÇÃO QUANTO À DOSIMETRIA DA MULTA. CONHECIMENTO. ACOLHIMENO PARCIAL. REDUÇÃO DO VALOR DA MULTA. NÃO ACOLHIMENTO DE DOCUMENTO APRESENTADO COMO OPOSIÇÃO. CIÊNCIA.

TOMADA DE CONTAS ESPECIAL (TCE)

não atuou.

Preenchidos os requisitos de admissibilidade, conheço dos embargos de declaração opostos por José Valdi Coutinho contra o Acórdão 931/2019-TCU-Segunda Câmara, que rejeitou embargos de declaração opostos contra o Acórdão 12142/2018-TCU-Segunda Câmara. Este último negou provimento a recurso de reconsideração interposto contra o Acórdão 9466/2017-TCU-Segunda Câmara, por meio do qual este Tribunal julgara irregular tomada de contas especial, com multa ao embargante em face da impugnação das despesas resultantes do Termo de Compromisso TC/PAC 285/2007, destinado à execução de sistema de esgotamento sanitário.
2.	Nestes embargos, o responsável alegou contradição nos fundamentos do acórdão em exame, fundada na alegação de que, embora tenha sido reconhecida pelo Tribunal a ocorrência de transferência da segunda parte da primeira parcela do termo de compromisso, contraditoriamente não teria sido reconhecida a aprovação técnica e administrativa da obra pela Funasa, o que seria decorrência da liberação dos recursos. 
3.	Destaco, primeiramente, que a quase totalidade das arguições do embargante, refere-se a questões expressamente discutidas, tanto no recurso de reconsideração quanto nos aclaratórios anteriores. 
4.	A despeito de a matéria já ter sido praticamente esgotada nos acórdãos anteriores, novamente me estenderei um pouco mais sobre o tema, apenas para rechaçar quaisquer dúvidas sobre as motivações da decisão.
5.	Destaquei, quando do recurso de reconsideração, o teor da portaria da Funasa que expressa, de fato, a ideia de que o recebimento da parcela pressupõe a autorização para iniciar as obras. Entretanto, toda e qualquer norma deve sempre ser aplicada à luz dos fatos. No presente caso, embora a Funasa tenha transferido a parcela, havia, de forma documentada, e de conhecimento do gestor responsável, as ressalvas acerca do início das obras, decorrentes de fiscalização da CGU e até mesmo de manifestação formal do próprio gestor, que encaminhou novo projeto à fundação e solicitou urgência em sua aprovação. 
6.	Nos acórdãos anteriores essa contextualização foi repisada. Reproduzo novamente essa parte dos fundamentos então registrados no voto que precedeu o Acórdão 12142/2018-TCU-Segunda Câmara: 
 "9. De acordo com o Despacho 164, de 1º/11/2012 (peça 3, p. 330) , no Ofício 174/2010 GP-EF, datado de 1º/12/2010, o município de Independência/CE informou que estaria aguardando a autorização de início da obra e solicitou agilização na análise do projeto, concluída em 09/12/2011. Durante a visita de verificação in loco, para referida análise, foi constatado o início das obras sem a aprovação da Funasa.
10.	 O Memorando 346, de 11/2/2010 (peça 1, p. 301) , indicou que a Funasa tomara conhecimento das falhas apontadas no TC/PAC 285/07 pela CGU. Contudo, a despeito disso, a fundação liberou a segunda parte da primeira parcela em 8/9/2010, sem ter se pronunciado expressamente sobre o projeto, especialmente em relação à correção das falhas apontadas pela CGU.
11.	 Vê-se, portanto, que tanto o município quanto a Funasa estavam informados quanto à necessidade de adaptações no projeto, a fim de regularizá-lo, antes do início da obra. 
 (...) 
13. Depreende-se do texto da portaria que o recebimento da parcela pressupõe a autorização para iniciar as obras. No momento da liberação da segunda parte da primeira parcela, em 8/9/2010, a Funasa não havia formalizado qualquer impedimento quanto ao começo das obras. Posteriormente, em parecer de 9/12/2011 (peça 3, p. 286-306) , foram apontados os impeditivos. Assim, a atuação do concedente se mostrou intempestiva, vez que os recursos transferidos já haviam sido utilizados, com a emissão, inclusive, de termo de recebimento parcial da obra, datado de 5/7/2011.
14.	 Desse modo, não haveria irregularidades no fato de a obra ter sido iniciada logo após o recebimento da primeira parcela caso o responsável não estivesse a par da necessária autorização da Funasa para iniciar a execução. Embora a Funasa não tenha formalizado tal necessidade, o próprio município a reconheceu na medida em que enviou novo projeto e informou estar aguardando sua análise. Contrariamente à informação contida no Ofício 174, de 1º/12/2010, de que aguardaria o pronunciamento do órgão repassador, naquele mesmo mês o município efetuou diversos pagamentos com recursos da avença." (grifos não são do original) 
7.	É possível observar que a alegação já havia sido avaliada e considerada incapaz de invalidar a decisão do Tribunal.
8.	Importa destacar que a execução do projeto sem a necessária aprovação não se trata de mera falha formal, mas relacionada está também a dano ao erário, que, embora não quantificável, restou evidenciado. No primeiro julgado deste processo, Acórdão 9466/2017-TCU-Segunda Câmara, o relator André Luís de Carvalho assim se pronunciou:
"14. Mostra-se adequada, assim, a proposta do MPTCU no sentido do julgamento pela irregularidade das presentes contas, sem a imputação de débito, mas com a aplicação da multa prevista no art. 58, incisos I, II e III, da Lei nº 8.443, de 1992, em desfavor dos responsáveis, até mesmo porque, ainda que não quantificável, subsiste nos autos a evidência de dano ao erário, devendo, ainda, o TCU enviar determinação à Funasa para que adote as medidas necessárias para a eventual conclusão da referida obra, diante da parcial aplicação dos recursos federais no referido empreendimento."
9.	De modo semelhante aos embargos que culminaram com o Acórdão 931/2019-TCU-Segunda Câmara, no recurso de reconsideração que resultou no Acórdão 12142/2018-TCU-Segunda Câmara, o responsável reproduziu muito do que foi apresentado em suas alegações de defesa. Assim, restou claro que se busca novo convencimento para mudança dos termos da decisão. Embargos de declaração não se constituem em instrumento idôneo para apresentar novos argumentos para os mesmos fatos, mas para demonstrar possível ocorrência de obscuridade, omissão ou contradição.
10.	Em 14/11/2019, o responsável adicionou aos autos documento (peça 136) que, segundo alega, apresenta fatos novos com potencial para alterar o julgamento no mérito deste processo.
11.	Observo que o cerne das alegações constantes do documento refere-se a declaração de regularidade da obra objeto do convênio emitida pela Companhia de Água e Esgoto do Ceará - Cagece. Para tanto, foi anexado o Ofício n° 120/2019/UNBPA/DNI da Cagece (peça 136, p. 6) , no qual a empresa afirma que "parte da obra referente à etapa do sistema de esgotamento já executada através do convênio TC/PAC 0285/07/FUNASA pode ser operacionalizada pela Cagece a partir da interligação deste ao sistema existente mediante a execução das obras complementares..."
12.	Da análise dos novos fatos apresentados, é possível concluir pela inexistência de elementos que alterem o julgamento do feito. Primeiro porque a irregularidade das contas se deu por uma série de irregularidades não diretamente relacionadas à operacionalização do que foi construído, mas sim em razão de diversas falhas presentes no uso dos recursos disponibilizados pela Funasa e elencadas nos fundamentos do Acórdão 12142/2018-TCU-Segunda Câmara:
"15.	Para maior clareza, retomo o teor das citações encaminhadas ao responsável, nas quais se elencaram as seguintes irregularidades:
início de novo projeto de engenharia apresentado, sem a devida autorização do órgão repassador;
apresentação do projeto técnico sem assinatura e identificação do autor do projeto em todas as folhas;
existência no projeto de ligações intradomiciliares, ação não prevista no objetivo da ação;
falta de caracterização por parte do município do material escavado em relação ao estudo de sondagem realizado;
aprovação do projeto técnico após a homologação e adjudicação da licitação e emissão de autorização de início da obra;
diversas falhas no orçamento do novo projeto técnico.
16.	Neste recurso, o responsável reproduziu muito do que foi apresentado em suas alegações de defesa, porém sem se aprofundar em todas as razões pelas quais teve suas contas julgadas irregulares, deixando de enfrentar, sobretudo, o fato de ter executado o projeto a despeito das falhas apontadas - mesmo sem ter tido autorização para tal -, conforme assinalado na primeira parte das alíneas "a" e nas alíneas "c", "d", "e" e "f" do item acima. Portanto, a responsabilidade do recorrente não poderá ser afastada, em vista da execução do projeto sem que as mudanças necessárias tivessem sido avaliadas e aprovadas pela Funasa."
13.	Além disso, mesmo a declaração da Cagece não é conclusiva acerca da regularidade da obra, pois condiciona a operacionalização de apenas parte da obra e à realização de obras complementares.
14.	Em 31/03/2020, após publicada a pauta de processos a serem julgados na Sessão Virtual da Segunda Câmara do dia 02/04/2020, o responsável apresentou oposição, prevista no art. 3º, § 1º, da Resolução 311/2020 (peça 139) .
15.	A motivação evocada pelo responsável na oposição, em síntese, possui o mesmo teor do que fiz constar nos parágrafos 11 a 13 acima, no sentido de que existem fatos novos com potencial para alterar a decisão. Alegou, inclusive, que a Funasa "..irá analisar os FATOS NOVOS apresentados, realizar diligências e emitir parecer acerca da regularidade da obra." 
16.	Conforme já expressamente assinalado, a situação atual da obra não oferece impacto na decisão relacionada aos atos tidos por irregulares à época dos fatos, pois tais falhas já operaram seus efeitos prejudiciais. Além disso, a alegação contida na oposição refere-se ainda à expectativa de que, futuramente, a Funasa venha a declarar a regularidade da obra. Assim, por referir-se exatamente a arguição já examinada, a motivação apresentada pelo responsável não será acolhida como oposição.
17.	Há apenas um ponto sobre o qual considero caber maior elucidação por parte deste Tribunal: sobre a dosimetria adotada para definição do valor da multa. 
18.	No caso em exame, não foi possível dimensionar a ocorrência de débito, embora a existência de falhas possam indicar que tenha ocorrido. Também o fato de a obra ter potencial de utilização após a realização de obras complementares, já sinalizadas e aprovadas pela Cagece, mostram-se como atenuadores dos prejuízos à população.
19.	A inservibilidade do objeto é falha grave sujeita a multa em percentual elevado. Entretanto, as medidas adotadas para sanear as falhas então observadas operam como atenuantes da conduta do responsável.
20.	Destaco ainda as disposições legais incorporadas à Lei de Introdução às Normas do Direito Brasileiro (LINDB) - Decreto-Lei 4.657/1942 - pela Lei 13.655/2018, em especial as do art. 22, segundo as quais as dificuldades reais do gestor devem ser consideradas na interpretação de normas sobre gestão pública (caput) e as circunstâncias práticas envoltas à ação do agente público, ponderadas em decisão sobre regularidade de conduta ou validade de ato ou contrato, entre outros instrumentos.
21.	Desse modo, considero que a multa inicialmente fixada no valor de R$ 40.000,00 poderá ser reduzida, para ambos os responsáveis, para o valor de R$ 10.000,00. 
22.	Quanto à irregularidade das contas, por não ter sido identificada a contradição alegada, não há reparo a fazer na decisão do Tribunal contida no Acórdão 931/2019-TCU-Segunda Câmara.
	Feitas essas considerações, VOTO por que o Tribunal de Contas da União aprove a minuta de acórdão que ora submeto à apreciação deste Colegiado.
TCU, Sala das Sessões Ministro Luciano Brandão Alves de Souza, em 2 de abril de 2020.
ANA ARRAES 
Relatora